ru: Сорт лука: Бермудский; Бомбейский; Кенди; Чиполлини; Зеленый; Мауи; Жемчужный; Для маринования; Розовый; Красный; Шалот; Испанский; Зеленый лук/лук-батун; Сладкий; Торпедо; Видалия; Уолла-Уолла; Белый; Желтый/коричневый; Другое
cs: Odrůda cibule: Bermudská; Bombajská; Candy; Cipollini; Zelená; Maui; Perlová; Nakládací; Růžová; Červená; Šalotka; Španělská; Jarní cibulka; Sladká; Torpédová; Vidalia; Walla Walla; Bílá; Žlutá/hnědá; Ostatní
hr-HR: Sorta luka: Bermudski; Bombajski; Candy; Cipollini; Mladi; Maui; Biserni; Za kiseljenje; Ružičasti; Crveni; Ljutika; Španjolski; Mladi luk; Slatki; Torpedo; Vidalia; Walla Walla; Bijeli; Žuti/smeđi; Ostalo
de: Auswahl an Zwiebeln: Bermuda; Bombay; Candy; Cipollini; Grün; Maui; Perlzwiebel; Einmachzwiebel; Pink; Rot; Schalotte; Spanisch; Frühlingszwiebel/Lauchzwiebel; Süß; Torpedo; Vidalia; Walla Walla; Weiß; Gelb/Braun; Sonstige
fr: Variété d'oignon: Bermudes; Bombay; Candy; Cipollini; Vert; Maui; Grelot; À mariner; Rosé; Rouge; Échalote; D’Espagne; Nouveau/cébette; Doux; Torpedo; Vidalia; Walla Walla; Blanc; Jaune/Brun; Autre
ro-RO: Soi de ceapă: Bermuda; Bombay; Candy; Cipollini; Verde; Maui; Perlă; Pentru murături; Roz; Roșie; Șalotă; Spaniolă; De primăvară/Verde; Dulce; Torpedo; Vidalia; Walla Walla; Albă; Galbenă/Brună; Altele
sl-SI: Sorta čebule: Bermuda; Bombay; Candy; Cipollini; Zelena; Maui; Biserna; Za vlaganje; Rožnata; Rdeča; Šalotka; Španska; Mlada čebula/mlada čebulica; Sladka; Torpedo; Vidalia; Walla Walla; Bela; Rumena/rjava; Drugo
ko: 양파 품종: 버뮤다; 봄베이; 캔디; 치폴리니; 그린; 마우이; 펄; 피클링; 핑크; 레드; 셜롯; 스패니시; 스프링/스캘리언; 스위트; 토피도; 비달리아; 왈라왈라; 화이트; 옐로우/브라운; 기타
vi: Giống hành tây: Bermuda; Bombay; Candy; Cipollini; Hành lá; Maui; Hành ngọc; Hành muối; Hành hồng; Hành đỏ; Hành tím; Hành Tây Ban Nha; Hành lá/Hành hoa; Hành ngọt; Hành Torpedo; Vidalia; Walla Walla; Hành trắng; Hành vàng/nâu; Khác
nl: Uienvariëteit: Bermuda; Bombay; Candy; Cipollini; Groen; Maui; Zilverui; Inmaakui; Roze; Rood; Sjalot; Spaans; Lente-ui/bosui; Zoet; Torpedo; Vidalia; Walla Walla; Wit; Geel/bruin; Overige
bg-BG: Сорт лук: Бермуда; Бомбай; Канди; Чиполини; Зелен; Мауи; Перлен; За туршия; Розов; Червен; Шалот; Испански; Прясен лук; Сладък; Торпедо; Видалия; Уала Уала; Бял; Жълт/кафяв; Друго
lt-LT: Svogūnų veislė: Bermudų; Bombėjaus; „Candy“; „Cipollini“; Žalieji (laiškiniai); „Maui“; Perliniai; Konservuojami; Rožiniai; Raudonieji; Askaloniniai; Ispaniškieji; Žalieji / laiškiniai; Saldieji; „Torpedo“; „Vidalia“; „Walla Walla“; Baltieji; Geltonieji / rudieji; Kita
es: Variedad de cebolla: Bermuda; Bombay; Candy; Cipollini; Verde; Maui; Perla; Para encurtir; Rosa; Roja; Chalote; Española; Cebolleta / cebollín; Dulce; Torpedo; Vidalia; Walla Walla; Blanca; Amarilla/marrón; Otra
zh-TW: 洋蔥品種: 百慕達; 孟買; 糖果洋蔥; 齊波林尼; 綠洋蔥; 茂宜; 珍珠洋蔥; 醃漬洋蔥; 粉紅洋蔥; 紅洋蔥; 紅蔥頭; 西班牙洋蔥; 青蔥; 甜洋蔥; 魚雷洋蔥; 維達利亞; 瓦拉瓦拉; 白洋蔥; 黃洋蔥/棕洋蔥; 其他
pt-BR: Modalidade da cebola: Bermudas; Bombaim; Candy; Cipollini; Verde; Maui; Pérola; Para conserva; Rosa; Vermelho; Chalota; Espanhola; Cebolinha; Doce; Torpedo; Vidalia; Walla Walla; Branco; Amarela/marrom; Outros
ja: オニオンの種類: バミューダ; ボンベイ; キャンディ; チポリーニ; グリーン; マウイ; パール; ピクリング; ピンク; 赤; エシャロット; スパニッシュ; ネギ/ワケギ; スイート; トルペード; ビダリア; ワラワラ; 白; 黄/茶; その他
el: Ποικιλία κρεμμυδιού: Βερμούδων; Βομβάης; Candy; Cipollini; Φρέσκο; Maui; Πέρλα; Για τουρσί; Ροζ; Κόκκινο; Εσαλότ; Ισπανικό; Φρέσκο/Κρεμμυδάκι; Γλυκό; Torpedo; Vidalia; Walla Walla; Λευκό; Κίτρινο/Καφέ; Άλλο
tr: Soğan çeşidi: Bermuda; Bombay; Candy; Cipollini; Yeşil; Maui; İnci; Turşuluk; Pembe; Kırmızı; Arpacık; İspanyol; Taze/yeşil soğan; Tatlı; Torpedo; Vidalia; Walla Walla; Beyaz; Sarı/Kahverengi; Diğer
sk-SK: Odroda cibule: Bermudská; Bombay; Candy; Cipollini; Zelená; Maui; Perlová; Na nakladanie; Ružová; Červená; Šalotka; Španielska; Jarná/lahôdková; Sladká; Torpedo; Vidalia; Walla Walla; Biela; Žltá/hnedá; Iná
it: Varietà di cipolla: Bermuda; Bombay; Candy; Cipollini; Verde; Maui; Perla; Da sottaceti; Rosa; Rossa; Scalogno; Spagnola; Cipollotto/scalogno; Dolce; Torpedo; Vidalia; Walla Walla; Bianca; Gialla/marrone; Altro
fi: Sipulilajike: Bermuda; Bombay; Candy; Cipollini; Vihreä; Maui; Helmisipuli; Hillosipuli; Vaaleanpunainen; Punainen; Salottisipuli; Espanjalainen; Kevätsipuli; Makea; Torpedo; Vidalia; Walla Walla; Valkoinen; Keltainen/ruskea; Muu
en: Onion variety: Bermuda; Bombay; Candy; Cipollini; Green; Maui; Pearl; Pickling; Pink; Red; Shallot; Spanish; Spring/Scallion; Sweet; Torpedo; Vidalia; Walla Walla; White; Yellow/Brown; Other
hu: Hagyma fajtája: Bermuda; Bombay; Candy; Cipollini; Zöld; Maui; Gyöngy; Savanyító; Rózsaszín; Lila; Mogyoróhagyma; Spanyol; Újhagyma/zöldhagyma; Édes; Torpedo; Vidalia; Walla Walla; Fehér; Vörös/barna; Egyéb
nb: Løkvariant: Bermuda; Bombay; Candy; Cipollini; Grønn; Maui; Perle; Sylteløk; Rosa; Rød; Sjalottløk; Spansk; Vårløk; Søt; Torpedo; Vidalia; Walla Walla; Hvit; Gul/brun; Annet
zh-CN: 洋葱品种: 百慕大洋葱; 孟买洋葱; 糖果洋葱; 齐波林尼洋葱; 大葱; 茂宜洋葱; 珍珠洋葱; 腌制洋葱; 粉洋葱; 红洋葱; 红葱头; 西班牙洋葱; 葱/小葱; 甜洋葱; 鱼雷洋葱; 维达利亚洋葱; 瓦拉瓦拉洋葱; 白洋葱; 黄洋葱/棕洋葱; 其他
sv: Löksort: Bermuda; Bombay; Candy; Cipollini; Grön; Maui; Pärllök; Syltlök; Rosa; Röd; Schalottenlök; Spansk; Salladslök; Söt; Torpedo; Vidalia; Walla Walla; Vit; Gul/brun; Övrigt
th: พันธุ์หัวหอม: เบอร์มิวดา; บอมเบย์; Candy; Cipollini; หอมเขียว; เมาอิ; หอมมุก; หอมสำหรับดอง; หอมชมพู; หอมแดง; หอมแดงเล็ก (Shallot); สเปน; ต้นหอม/หอมแบ่ง; หอมหวาน; ตอร์ปิโด; Vidalia; Walla Walla; หอมขาว; สีเหลือง/น้ำตาล; อื่นๆ
da: Løgvariant: Bermuda; Bombay; Candy; Cipollini; Grøn; Maui; Perle; Sylte; Pink; Rød; Skalotteløg; Spansk; Forårs-/pibeløg; Sød; Torpedo; Vidalia; Walla Walla; Hvid; Gul/brun; Andet
pt-PT: Variedade de cebola: Bermuda; Bombay; Candy; Cipollini; Verde; Maui; Pérola; Para conserva; Rosa; Vermelha; Chalota; Espanhola; Cebolinho/cebola verde; Doce; Torpedo; Vidalia; Walla Walla; Branca; Amarela/castanha; Outro
pl: Odmiana cebuli: Bermudzka; Bombay; Candy; Cipollini; Zielona; Maui; Perłowa; Do marynowania; Różowa; Czerwona; Szalotka; Hiszpańska; Dymka/szczypior; Słodka; Torpedo; Vidalia; Walla Walla; Biała; Żółta/brązowa; Inne